臺灣新北地方法院刑事裁定
111年度聲字第3442號
聲  請  人  臺灣新北地方檢察署檢察官
受  刑  人  劉啓彥




上列受刑人因竊盜案件，聲請人聲請假釋中付保護管束（111年
度執聲付字第432號），本院裁定如下：
    主  文
劉啓彥假釋中付保護管束。
    理  由
一、聲請意旨略以：受刑人劉啓彥因竊盜案件，經本院判處有期
    徒刑7年6月確定，於民國105年5月4日送監執行，嗣經法務
    部於111年11月28日核准假釋在案，依刑法第93條第2項之規
    定，在假釋中應付保護管束，爰依刑事訴訟法第481條第1項
    聲請裁定等語。
二、按刑法第93條第2項規定，假釋出獄者，在假釋中付保護管
    束。又刑法第93條第2項之付保護管束，由檢察官聲請該案
    犯罪事實最後裁判之法院裁定之，刑事訴訟法第481條第1項
    定有明文。
三、經查，本件受刑人劉啓彥前因竊盜案件，經臺灣高雄地方法
    院（下稱高雄地院）以97年度易字第696號判決判處有期徒
    刑9月確定（第①罪）；復經高雄地院以97年度審易字第2472
    號判決判處有期徒刑8月確定（第②罪）；再經高雄地院以97
    年度審易字第691號判決判處有期徒刑9月、8月（共3罪）、
    11月確定（第③至⑦罪）；復因違反毒品危害防制條例案件，
    經高雄地院以97年度審訴字第1720號判決判處有期徒刑7月
    、3月確定（第⑧、⑨罪）；再經高雄地院以97年度審訴字第5
    389號判決判處有期徒刑8月、4月確定（第⑩、⑪罪）；又經
    高雄地院以98年度審訴字第1191號判決判處有期徒刑8月、4
    月確定（第⑫、⑬罪）；復經高雄地院以97年度審訴字第250
    號判決判處有期徒刑9月、4月，定應執行有期徒刑11月確定
    （第⑭、⑮罪）；另因竊盜案件，經高雄地院以104年度審易
    字第763號判決判處有期徒刑10月確定（第⑯罪），復經臺灣
    臺北地方法院（下稱臺北地院）以105年度審易字第1119號
    判決判處有期徒刑8月確定（第⑰罪）；另因違反毒品危害防
    制條例案件，經臺灣桃園地方法院（下稱桃園地院）以105
    年度審訴字第1163號判決判處有期徒刑5月、9月確定（第⑱
    、⑲罪）；又因竊盜、收受贓物案件，經桃園地院以105年度
    易字第400號判決判處不得易科罰金之有期徒刑1年6月（共2
    罪）、1年2月（共2罪）、10月（共2罪）、8月及得易科罰
    金之有期徒刑4月，不得易科罰金部分定應執行有期徒刑3年
    6月，嗣經最高法院以105年度台非字第219號判決撤銷原判
    決改判處不得易科罰金之有期徒刑1年5月（共2罪）、1年1
    月（共2罪）、9月（共2罪）、7月及得易科罰金之有期徒刑
    3月，不得易科罰金部分定應執行有期徒刑3年確定（第⑳至㉗
    罪）；復因竊盜案件，經臺北地院以105年度審易字第1520
    號判決判處有期徒刑8月，嗣經最高法院以105年度台非字第
    231號判決撤銷改判有期徒刑7月（第㉘罪）；另因違反毒品
    危害防制條例案件，經桃園地院以105年度審訴字第1588號
    判決判處有期徒刑3月、7月確定（第㉙、㉚罪）；又因毀損案
    件，經桃園地院以105年度審易字第2851號判決判處有期徒
    刑2月（第㉛罪）確定；復因竊盜案件，經本院以106年度易
    字第702號判決判處有期徒刑10月確定（第㉜罪）。上開第①
    至⑬罪，經高雄地院以98年度審聲字第2576號裁定定應執行
    有期徒刑6年6月確定（刑期自97年7月28日起算，檢察官執
    行指揮書執行完畢日期為103年11月7日案），與第⑭、⑮罪（
    刑期自103年11月8日起算，檢察官執行指揮書執行完畢日期
    為104年10月7日）接續執行後，於102年10月30日縮短刑期
    假釋出監，所餘刑期併付保護管束，惟其於假釋付保護管束
    期間之103年10月17日因另犯第⑯罪，被告前開假釋經法務部
    於104年9月11日以法授矯教字第10401108960號函撤銷後，
    尚餘殘刑有期徒刑1年9月7日（下稱甲案）。第⑰至㉜罪嗣經
    本院以107年度聲字第1896號裁定定應執行有期徒刑6年8月
    （下稱乙案）。嗣甲案、第⑯罪及乙案接續執行，受刑人於1
    05年5月4日入監執行，其刑期終結日期為114年6月3日，復
    因行刑累進處遇條例縮刑90日，縮短刑期後刑期終結日為11
    4年3月5日，並經法務部矯正署核准假釋在案等情，有法務
    部矯正署111年11月28日法矯署教字第11101803121號函暨所
    附法務部○○○○○○○○○○○假釋出獄人交付保護管束名冊（核准
    假釋日期及文號：111年11月28日法矯署教字第11101803120
    號）及臺灣高等法院被告前案紀錄表各1份附卷可稽，是受
    刑人經核准假釋在案，且所餘刑期尚未終結，茲聲請人以本
    院係犯罪事實最後裁判（即106年度易字第702號）之法院，
    聲請裁定受刑人於假釋中付保護管束，經核無誤，應予准許
    。
四、依刑事訴訟法第481條第1項，刑法第93條第2項、第96條但
    書，裁定如主文。
中　　華　　民　　國　　111 　年　　12　　月　　6 　　日
                  刑事第五庭    法　官  王筱維
上列正本證明與原本無異。
如不服本裁定，應於裁定送達後五日內敘明抗告理由，向本院提
出抗告狀。
                                書記官  陳昱淇
中　　華　　民　　國　　111 　年　　12　　月　　7 　　日